最　高　行　政　法　院　裁　定
　　　　　　　　　　　　　94年度裁字第00754號
上　訴　人　乙○○
被 上訴 人　財政部臺灣省南區國稅局
代　表　人　甲○○
上列當事人間因綜合所得稅事件，上訴人對於中華民國92年11月
28日高雄高等行政法院92年度簡字第225號判決，提起上訴。本院
裁定如下：
　　主  文
上訴駁回。
上訴審訴訟費用由上訴人負擔。
　　理  由
一、按對於適用簡易程序之裁判提起上訴或抗告，須經本院許可
    ，且該許可以訴訟事件所涉及之法律見解具有原則性者為限
    ，行政訴訟法第235條定有明文。所謂法律見解具有原則性
    者，係指該事件所涉及之法律問題意義重大，而有加以闡釋
    之必要情形而言，如對行政命令是否牴觸法律所為之判斷；
    或就同類事件高等行政法院所表示之見解，相互牴觸者屬之
    。
二、本件上訴人民國89年度綜合所得稅結算申報，原申報儲蓄投
    資特別扣除額新台幣（下同）270，000元，經被上訴人核定
    為2，645元，據以核算補徵稅額14，776元，該核定稅額繳
    款書（下稱系爭稅額繳款書）並於92年1月13日送達上訴人
    。上訴人因認系爭繳款書程式有違法瑕疵，致徵稅程序欠缺
    明確，乃提起訴願，遭決定駁回。上訴人遂就被上訴人稅額
    繳款之記載程式及核定儲蓄投資特別扣除額部分不服，提起
    本件訴訟（上訴人不服被上訴人核定儲蓄投資特別扣除額部
    分，因未履行復查及訴願程序，原審另以裁定駁回，上訴人
    提起抗告，由本院93年度抗字第108號予以審理。）。
三、上訴意旨略以：上訴人以言詞申請復查三次，被上訴人均有
    受理，應為申請復查扣除額之程序，再於92年2月20日提起
    訴願書聲明復查，因事後發現記載不完全，遂於92年4月28
    日再向財政部提補充函，自屬合法程序。上訴人並在92年9
    月23日原審開庭時，當庭呈報「上開補充函」，原審判決未
    加以記載釋明，應有理由不備及理由矛盾之違法。又原審判
    決稱：『．．．准此財政部函准得不蓋用核定機關印信，而
    僅需蓋用機關首長章』，由電腦「帶檔以黑色列印」、「印
    出原核定機關首長章而言」乙節；核與被上訴人92年8月20
    日答辯書辯稱「機關首長章經電腦直接印製故障即為黑色」
    云云前後理由矛盾。嗣因同一被上訴人所為上訴人繳款書用
    印不一樣，核與系爭稅額繳款書機關首長印信僅以影印黑色
    為之且大小不相符，與被上訴人送達訴外人蘇俊憲之補稅繳
    款書顯有出入，顯非原審判決認定用印，於法未合。此外，
    上訴人亦二次請求原審法院調閱被上訴人機關首長章鑑定比
    對，原審判決置之不理，並無記載釋明該事項，應為不備理
    由，原審判決既無鑑定，確定為真正，焉知用印尚無違法之
    理？豈非理由矛盾，顯見原審判決瑕疵違反公平正義、偏頗
    ，違背言詞辯論公開法則，實難甘服等語。核仍僅就原審所
    為事實上之認定予以指摘，並未就原審涉及之法律見解是否
    具有原則性之重要情事而為主張，其提起本件上訴，依首揭
    規定及說明，不應許可，其上訴難謂合法，應予駁回。
四、依行政訴訟法第249條第1項前段、第104條、民事訴訟法第
    95條、第78條，裁定如主文。
中    華    民    國    94    年    4    月    28     日
                  第五庭審判長法  官　趙　永　康
                              法  官  鄭　淑　貞
                              法  官　黃　淑　玲
                              法  官　侯　東　昇
                              法  官　林  文  舟
以  上  正  本  證  明  與  原  本  無  異
中    華    民    國    94    年    4    月    29     日
　　　　　　　　　　　　　　　書記官　莊　俊　亨
